臺灣新北地方法院三重簡易庭小額民事判決
110年度重小字第3260號
原      告  聯邦商業銀行股份有限公司


法定代理人  林鴻聯  
訴訟代理人  游佳蓉  
被      告  鄭招平  
上列當事人間請求清償借款事件，經臺灣臺中地方法院裁定（11
0年中小字第2939號）移送前來，本院於民國110 年12月16日言
詞辯論終結，判決如下：
    主      文
一、被告應給付原告新臺幣（下同）43,759元，及自民國105年5
    月8日起至民國110年7月19日止，按年息20％計算之利息暨自
    民國110年7月20日起至清償日止，按年息16％計算之利息。
二、原告其餘之訴駁回。
三、訴訟費用1,000元由被告負擔。
四、本判決原告勝訴部分得假執行。
    事實及理由
壹、程序方面：
一、按法定代理人代理權消滅者，訴訟程序在有法定代理人之本
    人承受其訴訟以前當然停止；第168條至第172條及前條所定
    之承受訴訟人，於得為承受時，應即為承受之聲明，民事訴
    訟法第170條、第175條第1項分別定有明文。查原告法定代
    理人原為李憲章，於本院審理中變更為林鴻聯而由其聲明承
    受訴訟，有民事承受訴訟聲明狀及經濟部民國110年8月5日
    函在卷可稽（本院卷第21至25頁），應予准許。   
二、按訴狀送達後，原告不得將原訴變更或追加他訴，但擴張或
    減縮應受判決事項之聲明者，不在此限，民事訴訟法第255 
    條第1項第3款有明定。查原告起訴時請求給付43,759元及自
    96年2月28日起至清償日止，按週年利率20％計算之利息（支
    付命令卷第5頁）。嗣110年11月22日以民事更正狀變更訴之
    聲明為：「被告應給付原告43,759元，及自96年2月28日起
    至110年7月19日止，按年息20％計算之利息暨自110年7月20
    日起至清償日止，按年息16％計算之利息。」（本院卷第29
    頁），核屬減縮應受判決事項之聲明，應予准許。
貳、實體方面：
一、原告主張：訴外人陳建興（下稱陳建興）於93年11月25日邀
    同被告為連帶保證人，向原告借貸28萬元，約定貸款期限為
    24月，雙方約定應按月平均攤還本息，利率按年息20％計算
    ，並約定如未依約攤還本息時即喪失期限利益，債務視為全
    部到期。嗣陳建興自96年2月28日起即未依約攤還本息，迭
    經催討無效，原告得要求提前清償全部債務，而被告為連帶
    保證人，自應負連帶保證責任。原告本於消費借貸及連帶保
    證之法律關係，爰提起本件訴訟，並聲明：被告應給付原告
    43,759元，及自96年2月28日起至110年7月19日止，按年息2
    0％計算之利息暨自110年7月20日起至清償日止，按年息16％
    計算之利息。
二、被告則以：原告從94年以後都沒有通知，伊要主張時效抗辯
    等語置辯，並聲明：請求駁回原告之訴。
三、本院之判斷：
（一）原告主張陳建興於93年11月25日邀同被告為連帶保證人，
      向原告借貸28萬元，約定貸款期限為24月，雙方約定應按
      月平均攤還本息，利率按年息20％計算，並約定如未依約
      攤還本息時即喪失期限利益，債務視為全部到期；陳建興
      自96年2月28日起即未依約攤還本息；原告曾於96年間執
      陳建興與原告借款時，被告簽發之本票聲請強制執行，業
      據原告提出借款契約、授信明細查詢單、繳款明細及請求
      金額釋明表、單筆授信攤還及收息紀錄查詢單、代墊訴訟
      費用及其他費用收支明細表、臺灣臺北地方法院96年度執
      字第43648號執行命令等件為證（支付命令卷第9至19頁、
      本院卷第39至63頁），堪信原告所述上情為真。
（二）按稱消費借貸者，謂當事人一方移轉金錢或其他代替物之
      所有權於他方，而約定他方以種類、品質、數量相同之物
      返還之契約；遲延之債務，以支付金錢為標的者，債權人
      得請求依法定利率計算之遲延利息。但約定利率較高者，
      仍從其約定利率；當事人得約定債務人於債務不履行時，
      應支付違約金，民法第474 條第1 項、第233 條第1 項、
      第250 條第1項分別定有明文。再保證債務之所謂連帶，
      係指保證人與主債務人負同一債務，對於債權人各負全部
      給付之責任者而言，此就民法第272 條第1 項規定連帶債
      務之文義參照觀之甚明。故連帶保證與普通保證不同，縱
      使無民法第746 條所列各款情形，亦不得主張同法第745 
      條關於檢索抗辯之權利（最高法院45年台上字第1426號民
      事裁判要旨參照）。查陳建興邀同被告為連帶保證人向原
      告借款，嗣後未依約清償，則原告自得依消費借貸及連帶
      保證之法律關係，請求被告就陳建興所欠借款債務負清償
      之責。
（三）惟就本件原告請求本金及利息部分，是否已逾請求權時效
      說明如下：
　  1.按請求權，因15年間不行使而消滅。但法律所定期間較短
      者，依其規定。利息、紅利、租金、贍養費、退職金及其
      他一年或不及一年之定期給付債權，其各期給付請求權，
      因5 年間不行使而消滅。消滅時效，自請求權可行使時起
      算，民法第125 條、第126 條、第128 條前段分別定有明
      文。經查，原告係於110 年5月7日向臺灣臺中地方法院聲
      請支付命令，此有蓋有法院收文章戳之民事支付命令聲請
      狀在卷足憑（支付命令卷第5 頁），而原告主張訴外人陳
      建興於96年2月27日清償5,296 元，即未曾再為清償乙情
      ，亦有單筆授信攤還及收息紀錄查詢單在卷可憑（本院卷
      第49頁），訴外人陳建興最後一次繳款日為96年2月27日
      ，之後即未依約繳款，是原告對訴外人陳建興之借款本金
      債權即自96年2月28日開始起算，至原告於110 年5月7日
      向本院聲請核發支付命令時，尚未罹於15年之一般時效，
      是被告此部分之抗辯，並無理由。
　  2.然就原告請求前述系爭借款利息債權部分，即應適用短期
      5年請求權時效之規定，故原告於本件起訴時起算，超過5
       年以上部分即105 年5月8日前之利息債權請求權，已罹
      於上開時效而消滅，故被告就此部分為請求權時效抗辯，
      自得拒絕給付。
四、綜上所述，原告依借款契約及連帶保證之法律關係，請求被
    告給付43,759元，及自105年5月8日起至110年7月19日止，
    按年息20％計算之利息暨自110年7月20日起至清償日止，按
    年息16％計算之利息，為有理由，應予准許，爰判決如主文
    第1項所示。原告逾此範圍之請求則無理由，應予駁回。
五、本件事證已臻明確，兩造其餘攻防方法及所提證據資料，核
    與判決結果不生影響，爰不逐一論述。
六、本件係就民事訴訟法第436 條之8 第1 項適用小額程序所為
    被告部分敗訴之判決，依同法第436 條之20規定，應就原告
    勝訴部分依職權宣告假執行。
七、訴訟費用負擔之依據：民事訴訟法第79條。
中    華    民    國   111    年    1     月    6     日
　　　　　　　　　三重簡易庭　  法  官  王凱俐
以上為正本係照原本作成。
對於本件判決如有不服，應於收受送達後20日內向本院提出上訴
書狀，上訴於本院合議庭，並按他造當事人之人數附具繕本。當
事人之上訴，非以判決違背法令為理由不得為之，上訴狀應記載
上訴理由，表明下列各款事項：
（一）原判決所違背之法令及其具體內容。
（二）依訴訟資料可認為原判決有違背法令之具體事實。
如未於上訴後20日內補提合法上訴理由書，法院得逕以裁定駁回
上訴。
中    華    民    國   111    年    1     月    6     日
                    　　  　　書記官  林穎慧